

Dane osobowe











Umiejętności i zainteresowania

Poprzednie zatrudnienia pozwoliły mi rozwinąć umiejętność samodyscypliny, zaangażowania i nawiązywania trwałych relacji z klientami oraz pracy zespołowej. Oprócz doświadczenia zdobytego w pracy posiadam też prawo jazdy kat. B, aktualną książeczkę sanepidu oraz znajomość pakietu MS Office i CorelDRAW. Interesuje mnie piłka nożna, klasyczny rock i motoryzacja w ogólnym tego słowa znaczeniu.

Znajomość języków

Angielski - podstawowy



Cel

Do tej pory pracowałem już na stanowiskach, które wymagały ode mnie m.in. bezpośredniego kontaktu z klientami oraz wysokiej motywacji, w związku z tym kandyduję do Państwa firmy by móc rozwijać swoje umiejętności i zdobywać nowe doświadczenie.

Doświadczenie zawodowe

Kasjer/sprzedawca

(01.11.2017 - 31.01.2018)

Colonia, Dobrzechów 26

Obsługa kasy fiskalnej i płatności bezgotówkowych.

Przedstawiciel ubezpieczeniowo-finansowy

(01.07.2016 - 14.08.2017)

Nationale-Nederlanden, Rzeszów ul.

Grunwaldzka 5

Sprzedaż ubezpieczeń na życie oraz produktów inwestycyjnych.

Listonosz

(01.06.2015 - 31.05.2016)

InPost, (Rzeszów ul. Wspólna 3)

Kolportaż przesyłek i listów.

Konsultant w dziale obsługi klienta PZU S.A. i PZU ŻYCIE S.A.

(01.06.2013 - 27.05.2015)

ContactPoint, Rzeszów ul. Hanasiewicza 10

Rejestracja oraz obsługa szkód i świadczeń.

Wykształcenie

Średnie (01.09.2008 – 30.04.2011)

Liceum Profilowane Ekonomiczno-Administracyjne w Zespole Szkół Technicznych w Strzyżowie.